【裁判字號】    96,財管,34
【裁判日期】    970123
【裁判案由】    指定遺產管理人
【裁判全文】
臺灣雲林地方法院民事裁定              96年度財管字第34號
聲  請  人  丁○○
非訟代理人  戊○○
關  係  人  丙○○
上列聲請人聲請對被繼承人甲○○選任遺產管理人事件，本院裁
定如下：
    主      文
選任丙○○為被繼承人甲○○（男、國民身分證統一編號：Ｚ000
000000號，生前住雲林縣林內鄉○○村○○鄰○○路3 號，於民國
九十六年九月十日死亡）之遺產管理人。
准對被繼承人甲○○之繼承人為承認繼承之公示催告。
聲請人應於收受本裁定之日起拾日內將本裁定登載公報、新聞紙
或其他相類之傳播工具壹日，並將登載證據檢送本院。
被繼承人甲○○之繼承人，應自前項公示催告最後登載新聞紙之
日起，六個月內承認繼承，上述期限屆滿，為繼承人承認繼承時
，被繼承人甲○○之遺產，於清償債權，並交付遺贈物後，如有
賸餘即歸屬國庫。
聲請程序費用新臺幣壹仟元由被繼承人甲○○之遺產負擔。
    理      由
一、本件聲請意旨略以：聲請人丁○○於民國96年11月5 日向貴
    院民事執行處提出聲明應買96年執丑字第1018號公告特別拍
    賣之不動產，並已繳交保證金新臺幣500, 000元整，前述不
    動產之所有權人為甲○○、乙○○、沈德有三人所有，其中
    甲○○不幸已於96年9 月10日死亡，其依民法第1138條規定
    之第一至第四順位之法定繼承人均拋棄繼承權，是否仍有應
    繼承之人不明，為此，爰依法聲請選任丙○○為被繼承人甲
    ○○之遺產管理人，俾能順利完成該筆不動產之移轉手續等
    語。
二、按繼承開始時，繼承人有無不明，而無親屬會議或親屬會議
    未於一個月內選定遺產管理人者，利害關係人得聲請法院選
    任遺產管理人，並由法院依公示催告程序，定6 個月以上之
    期限，公告繼承人，命其於期限內承認繼承。次按，公示催
    告之公告，應黏貼於法院之公告處，並登載於公報、新聞紙
    或其他相類之傳播工具；前項登載公報、新聞紙或其他相類
    之傳播工具之日期或期間由法院定之。又按民事訴訟法第
    542 條及第543 條之規定，除申報權利期間外，於依民法第
    1178條所為之公示催告準用之，民法第1177條、第1178條第
    1 項、第2 項、民事訴訟法第542 條、非訟事件法第152 條
    均規定甚明。又先順序繼承人均拋棄其繼承時由次順序之繼
    承人繼承，其次順序繼承人有無不明或第四順序之繼承人均
    拋棄其繼承者，準用關於無人承認繼承之規定，民法第1176
    條第6 項亦著有明文。
三、經查，聲請人主張之事實，已據其提出雲林縣林內鄉○○段
    000-0000地號土地登記第二類謄本正本及本院保證金收據、
    本院96年度繼字第810 號拋棄繼承准予備查函、關係人丙○
    ○之臺中縣地政士開業執照等影本為證，並經本院依職權查
    詢本院96年度繼字第810 號拋棄繼承事件卷查明，堪信被繼
    承人之遺產，確屬無人繼承之狀態。參以本件未有經親屬會
    議選定遺產管理人之資料，是聲請人聲請本院選定遺產管理
    人，尚無不合。本院審酌關係人丙○○為聲請人建議人選，
    其現職為代書，具相關地政專業知識及執業經驗，應有能力
    管理被繼承人甲○○之遺產，其於本院訊問時亦到庭表示同
    意為本件之遺產管理人，故選任丙○○為被繼承人甲○○之
    遺產管理人，並依法為承認繼承之公示催告。
四、依非訟事件法第157條，裁定如主文。
中    華    民    國    97    年    1     月    23    日
                  家事法庭  法  官  李明鴻
以上正本係照原本作成。
如對本裁定抗告須於裁定送達後10日內向本院提出抗告狀，並應
繳納抗告費新臺幣1000元。
中    華    民    國    97    年    1     月    28    日
                            書記官  陳美華


司法院資訊處製作；財團法人民間司法改革基金會備份。
